# 请教陈版主，关于工程进度确认的审计证据。

提问人：秦政 轩 时间：2021-12-06 19:23:12
陈老师，被审计单位是标的公司A，A与B因建造某项目X签订了EPC合同，目前需要确认A公司在 2021 年 9 月 30 日的资产状况，需要对该项目X进行暂估入账，，但未取得过多内部证据，能否通过像承包方B函证，确定工程进度，由此工程进度对工程进行暂估入账？如果此进度A/B均表示认可，那是否还需要补充其他审计程序？

回答人：chenyiwei
一般可以这样处理，但仍需注意核实B已实际发生成本的情况，并获取外部独立第三方监理的签章确认等，尽可能获取更多的外部证据予以交叉验证。